resources/ru_RU.aff
FLAG long
SFX JJ ть ть/SGSFSKSNSOSPSQSRSXShSkSmSnSoSrSuSzsCsMsOsPsUsVsZTFSpSySbSx брать (VERB.н.втор инфинитива для приставок)
SFX JJ ть л/SGSFSKSNSOSPSQSRSXShSkSmSnSoSrSuSzsCsMsOsPsUsVsZTFSpSySbSx брать (VERB.н.в.ед.ч.м.р.)
SFX JJ ть ла/SGSFSKSNSOSPSQSRSXShSkSmSnSoSrSuSzsCsMsOsPsUsVsZTFSpSySbSx брать (VERB.н.в.ед.ч.ж.р.)
SFX JJ ть ло/SGSFSKSNSOSPSQSRSXShSkSmSnSoSrSuSzsCsMsOsPsUsVsZTFSpSySbSx брать (VERB.н.в.ед.ч.с.р.)
SFX JJ ть ли/SGSFSKSNSOSPSQSRSXShSkSmSnSoSrSuSzsCsMsOsPsUsVsZTFSpSySbSx брать (VERB.н.в.мн.ч.)
SFX JJ рать ери/SGSFSKSNSOSPSQSRSXShSkSmSnSoSrSuSzsCsMsOsPsUsVsZTFSpSySbSx брать (VERB.н.н.ед.ч.)
SFX JJ рать ерите/SGSFSKSNSOSPSQSRSXShSkSmSnSoSrSuSzsCsMsOsPsUsVsZTFSpSySbSx брать (VERB.н.н.мн.ч.)
SFX JJ рать еру/SGSFSKSNSOSPSQSRSXShSkSmSnSoSrSuSzsCsMsOsPsUsVsZTFSpSySbSx брать (VERB.н.в.ед.ч.п.л.)
SFX JJ рать ерем/SGSFSKSNSOSPSQSRSXShSkSmSnSoSrSuSzsCsMsOsPsUsVsZTFSpSySbSx брать (VERB.н.в.мн.ч.п.л.)
SFX JJ рать ерешь/SGSFSKSNSOSPSQSRSXShSkSmSnSoSrSuSzsCsMsOsPsUsVsZTFSpSySbSx брать (VERB.н.в.ед.ч.в.л.)
SFX JJ рать ерете/SGSFSKSNSOSPSQSRSXShSkSmSnSoSrSuSzsCsMsOsPsUsVsZTFSpSySbSx брать (VERB.н.в.мн.ч.в.л.)
SFX JJ рать ерет/SGSFSKSNSOSPSQSRSXShSkSmSnSoSrSuSzsCsMsOsPsUsVsZTFSpSySbSx брать (VERB.н.в.ед.ч.т.л.)
SFX JJ рать ерут/SGSFSKSNSOSPSQSRSXShSkSmSnSoSrSuSzsCsMsOsPsUsVsZTFSpSySbSx брать (VERB.н.в.мн.ч.т.л.)
SFX JJ ться ться/SGSFSKSNSPSXShSmSusCsMsOsPsUsVsZTFSx браться (VERB.н.втор инфинитива для приставок)
SFX JJ ться лся/SGSFSKSNSPSXShSmSusCsMsOsPsUsVsZTFSx браться (VERB.н.в.ед.ч.м.р.)
SFX JJ ться лась/SGSFSKSNSPSXShSmSusCsMsOsPsUsVsZTFSx браться (VERB.н.в.ед.ч.ж.р.)
SFX JJ ться лось/SGSFSKSNSPSXShSmSusCsMsOsPsUsVsZTFSx браться (VERB.н.в.ед.ч.с.р.)
SFX JJ ться лись/SGSFSKSNSPSXShSmSusCsMsOsPsUsVsZTFSx браться (VERB.н.в.мн.ч.)
SFX JJ раться ерись/SGSFSKSNSPSXShSmSusCsMsOsPsUsVsZTFSx браться (VERB.н.н.ед.ч.)
SFX JJ раться еритесь/SGSFSKSNSPSXShSmSusCsMsOsPsUsVsZTFSx браться (VERB.н.н.мн.ч.)
SFX JJ раться ерусь/SGSFSKSNSPSXShSmSusCsMsOsPsUsVsZTFSx браться (VERB.н.в.ед.ч.п.л.)
SFX JJ раться еремся/SGSFSKSNSPSXShSmSusCsMsOsPsUsVsZTFSx браться (VERB.н.в.мн.ч.п.л.)
SFX JJ раться ерешься/SGSFSKSNSPSXShSmSusCsMsOsPsUsVsZTFSx браться (VERB.н.в.ед.ч.в.л.)
SFX JJ раться еретесь/SGSFSKSNSPSXShSmSusCsMsOsPsUsVsZTFSx браться (VERB.н.в.мн.ч.в.л.)
SFX JJ раться ерется/SGSFSKSNSPSXShSmSusCsMsOsPsUsVsZTFSx браться (VERB.н.в.ед.ч.т.л.)
SFX JJ раться ерутся/SGSFSKSNSPSXShSmSusCsMsOsPsUsVsZTFSx браться (VERB.н.в.мн.ч.т.л.)
SFX JJ ть ть/SGSKSNSPSQSYSXShSkSmStSuSrsMsPsUsZTF драть (VERB.н.втор инфинитива для приставок)
SFX JJ ть л/SGSKSNSPSQSYSXShSkSmStSuSrsMsPsUsZTF драть (VERB.н.в.ед.ч.м.р.)
SFX JJ ть ла/SGSKSNSPSQSYSXShSkSmStSuSrsMsPsUsZTF драть (VERB.н.в.ед.ч.ж.р.)
SFX JJ ть ло/SGSKSNSPSQSYSXShSkSmStSuSrsMsPsUsZTF драть (VERB.н.в.ед.ч.с.р.)
SFX JJ ть ли/SGSKSNSPSQSYSXShSkSmStSuSrsMsPsUsZTF драть (VERB.н.в.мн.ч.)
SFX JJ рать ери/SGSKSNSPSQSYSXShSkSmStSuSrsMsPsUsZTF драть (VERB.н.н.ед.ч.)
SFX JJ рать ерите/SGSKSNSPSQSYSXShSkSmStSuSrsMsPsUsZTF драть (VERB.н.н.мн.ч.)
SFX JJ рать еру/SGSKSNSPSQSYSXShSkSmStSuSrsMsPsUsZTF драть (VERB.н.в.ед.ч.п.л.)
SFX JJ рать ерем/SGSKSNSPSQSYSXShSkSmStSuSrsMsPsUsZTF драть (VERB.н.в.мн.ч.п.л.)
SFX JJ рать ерешь/SGSKSNSPSQSYSXShSkSmStSuSrsMsPsUsZTF драть (VERB.н.в.ед.ч.в.л.)
SFX JJ рать ерете/SGSKSNSPSQSYSXShSkSmStSuSrsMsPsUsZTF драть (VERB.н.в.мн.ч.в.л.)
SFX JJ рать ерет/SGSKSNSPSQSYSXShSkSmStSuSrsMsPsUsZTF драть (VERB.н.в.ед.ч.т.л.)
SFX JJ рать ерут/SGSKSNSPSQSYSXShSkSmStSuSrsMsPsUsZTF драть (VERB.н.в.мн.ч.т.л.)
SFX JJ ться ться/SGSKSPSQSXShSkSmSrsMsPsUsZ драться (VERB.н.втор инфинитива для приставок)
SFX JJ ться лся/SGSKSPSQSXShSkSmSrsMsPsUsZ драться (VERB.н.в.ед.ч.м.р.)
SFX JJ ться лась/SGSKSPSQSXShSkSmSrsMsPsUsZ драться (VERB.н.в.ед.ч.ж.р.)
SFX JJ ться лось/SGSKSPSQSXShSkSmSrsMsPsUsZ драться (VERB.н.в.ед.ч.с.р.)
SFX JJ ться лись/SGSKSPSQSXShSkSmSrsMsPsUsZ драться (VERB.н.в.мн.ч.)
SFX JJ раться ерись/SGSKSPSQSXShSkSmSrsMsPsUsZ драться (VERB.н.н.ед.ч.)
SFX JJ раться еритесь/SGSKSPSQSXShSkSmSrsMsPsUsZ драться (VERB.н.н.мн.ч.)
SFX JJ раться ерусь/SGSKSPSQSXShSkSmSrsMsPsUsZ драться (VERB.н.в.ед.ч.п.л.)
SFX JJ раться еремся/SGSKSPSQSXShSkSmSrsMsPsUsZ драться (VERB.н.в.мн.ч.п.л.)
SFX JJ раться ерешься/SGSKSPSQSXShSkSmSrsMsPsUsZ драться (VERB.н.в.ед.ч.в.л.)
SFX JJ раться еретесь/SGSKSPSQSXShSkSmSrsMsPsUsZ драться (VERB.н.в.мн.ч.в.л.)
SFX JJ раться ерется/SGSKSPSQSXShSkSmSrsMsPsUsZ драться (VERB.н.в.ед.ч.т.л.)
SFX JJ раться ерутся/SGSKSPSQSXShSkSmSrsMsPsUsZ драться (VERB.н.в.мн.ч.т.л.)
SFX JJ и и/SKSNSPSXSfSkSmSuSrsLsMsUsZTF шли (VERB.н.н.ед.ч.) (для глагола "слать" настояещее время и повелительное наклонение другая основа)
SFX JJ и ите/SKSNSPSXSfSkSmSuSrsLsMsUsZTF шли (VERB.н.н.мн.ч.)
SFX JJ и ю/SKSNSPSXSfSkSmSuSrsLsMsUsZTF шли (VERB.н.в.ед.ч.п.л.)
SFX JJ и ем/SKSNSPSXSfSkSmSuSrsLsMsUsZTF шли (VERB.н.в.мн.ч.п.л.)
SFX JJ и ешь/SKSNSPSXSfSkSmSuSrsLsMsUsZTF шли (VERB.н.в.ед.ч.в.л.)
SFX JJ и ете/SKSNSPSXSfSkSmSuSrsLsMsUsZTF шли (VERB.н.в.мн.ч.в.л.)
SFX JJ и ет/SKSNSPSXSfSkSmSuSrsLsMsUsZTF шли (VERB.н.в.ед.ч.т.л.)
SFX JJ и ют/SKSNSPSXSfSkSmSuSrsLsMsUsZTF шли (VERB.н.в.мн.ч.т.л.)
SFX JJ ись ись/SrsZ шлись (VERB.н.н.ед.ч.) (для глагола "слать" настояещее время и повелительное наклонение другая основа)
SFX JJ ись итесь/SrsZ шлись (VERB.н.н.мн.ч.)
SFX JJ ись юсь/SrsZ шлись (VERB.н.в.ед.ч.п.л.)
SFX JJ ись емся/SrsZ шлись (VERB.н.в.мн.ч.п.л.)
SFX JJ ись ешься/SrsZ шлись (VERB.н.в.ед.ч.в.л.)
SFX JJ ись етесь/SrsZ шлись (VERB.н.в.мн.ч.в.л.)
SFX JJ ись ется/SrsZ шлись (VERB.н.в.ед.ч.т.л.)
SFX JJ ись ются/SrsZ шлись (VERB.н.в.мн.ч.т.л.)
SFX JJ ть ть/SKSPShSkSmStSrsMTF мереть (VERB.н.втор инфинитива для приставок)
SFX JJ реть р/SKSPShSkSmStSrsMTF мереть (VERB.н.в.ед.ч.м.р.)
SFX JJ реть рла/SKSPShSkSmStSrsMTF мереть (VERB.н.в.ед.ч.ж.р.)
SFX JJ реть рло/SKSPShSkSmStSrsMTF мереть (VERB.н.в.ед.ч.с.р.)
SFX JJ реть рли/SKSPShSkSmStSrsMTF мереть (VERB.н.в.мн.ч.)
SFX JJ ереть ри/SKSPShSkSmStSrsMTF мереть (VERB.н.н.ед.ч.)
SFX JJ ереть рите/SKSPShSkSmStSrsMTF мереть (VERB.н.н.мн.ч.)
SFX JJ ереть ру/SKSPShSkSmStSrsMTF мереть (VERB.н.в.ед.ч.п.л.)
SFX JJ ереть рем/SKSPShSkSmStSrsMTF мереть (VERB.н.в.мн.ч.п.л.)
SFX JJ ереть решь/SKSPShSkSmStSrsMTF мереть (VERB.н.в.ед.ч.в.л.)
SFX JJ ереть рете/SKSPShSkSmStSrsMTF мереть (VERB.н.в.мн.ч.в.л.)
SFX JJ ереть рет/SKSPShSkSmStSrsMTF мереть (VERB.н.в.ед.ч.т.л.)
SFX JJ ереть рут/SKSPShSkSmStSrsMTF мереть (VERB.н.в.мн.ч.т.л.)
SFX JJ ть ть/SFSKSNSPSXShSkSmSxSuSrsMsPsUsZTF переть (VERB.н.втор инфинитива для приставок)
SFX JJ реть р/SFSKSNSPSXShSkSmSxSuSrsMsPsUsZTF переть (VERB.н.в.ед.ч.м.р.)
SFX JJ реть рла/SFSKSNSPSXShSkSmSxSuSrsMsPsUsZTF переть (VERB.н.в.ед.ч.ж.р.)
SFX JJ реть рло/SFSKSNSPSXShSkSmSxSuSrsMsPsUsZTF переть (VERB.н.в.ед.ч.с.р.)
SFX JJ реть рли/SFSKSNSPSXShSkSmSxSuSrsMsPsUsZTF переть (VERB.н.в.мн.ч.)
SFX JJ ереть ри/SFSKSNSPSXShSkSmSxSuSrsMsPsUsZTF переть (VERB.н.н.ед.ч.)
SFX JJ ереть рите/SFSKSNSPSXShSkSmSxSuSrsMsPsUsZTF переть (VERB.н.н.мн.ч.)
SFX JJ ереть ру/SFSKSNSPSXShSkSmSxSuSrsMsPsUsZTF переть (VERB.н.в.ед.ч.п.л.)
SFX JJ ереть рем/SFSKSNSPSXShSkSmSxSuSrsMsPsUsZTF переть (VERB.н.в.мн.ч.п.л.)
SFX JJ ереть решь/SFSKSNSPSXShSkSmSxSuSrsMsPsUsZTF переть (VERB.н.в.ед.ч.в.л.)
SFX JJ ереть рете/SFSKSNSPSXShSkSmSxSuSrsMsPsUsZTF переть (VERB.н.в.мн.ч.в.л.)
SFX JJ ереть рет/SFSKSNSPSXShSkSmSxSuSrsMsPsUsZTF переть (VERB.н.в.ед.ч.т.л.)
SFX JJ ереть рут/SFSKSNSPSXShSkSmSxSuSrsMsPsUsZTF переть (VERB.н.в.мн.ч.т.л.)
SFX JJ ться ться/SFSPShSkSuSrsMsPsZTF переться (VERB.н.втор инфинитива для приставок)
SFX JJ реться рся/SFSPShSkSuSrsMsPsZTF переться (VERB.н.в.ед.ч.м.р.)
SFX JJ реться рлась/SFSPShSkSuSrsMsPsZTF переться (VERB.н.в.ед.ч.ж.р.)
SFX JJ реться рлось/SFSPShSkSuSrsMsPsZTF переться (VERB.н.в.ед.ч.с.р.)
SFX JJ реться рлись/SFSPShSkSuSrsMsPsZTF переться (VERB.н.в.мн.ч.)
SFX JJ ереться рись/SFSPShSkSuSrsMsPsZTF переться (VERB.н.н.ед.ч.)
SFX JJ ереться ритесь/SFSPShSkSuSrsMsPsZTF переться (VERB.н.н.мн.ч.)
SFX JJ ереться русь/SFSPShSkSuSrsMsPsZTF переться (VERB.н.в.ед.ч.п.л.)
SFX JJ ереться ремся/SFSPShSkSuSrsMsPsZTF переться (VERB.н.в.мн.ч.п.л.)
SFX JJ ереться решься/SFSPShSkSuSrsMsPsZTF переться (VERB.н.в.ед.ч.в.л.)
SFX JJ ереться ретесь/SFSPShSkSuSrsMsPsZTF переться (VERB.н.в.мн.ч.в.л.)
SFX JJ ереться рется/SFSPShSkSuSrsMsPsZTF переться (VERB.н.в.ед.ч.т.л.)
SFX JJ ереться рутся/SFSPShSkSuSrsMsPsZTF переться (VERB.н.в.мн.ч.т.л.)
SFX JJ ть ть/SFSKSNSPSQSXShSgSkSmSuSrsMsQsPsWsUsZTF тереть (VERB.н.втор инфинитива для приставок)
SFX JJ реть р/SFSKSNSPSQSXShSgSkSmSuSrsMsQsPsWsUsZTF тереть (VERB.н.в.ед.ч.м.р.)
SFX JJ реть рла/SFSKSNSPSQSXShSgSkSmSuSrsMsQsPsWsUsZTF тереть (VERB.н.в.ед.ч.ж.р.)
SFX JJ реть рло/SFSKSNSPSQSXShSgSkSmSuSrsMsQsPsWsUsZTF тереть (VERB.н.в.ед.ч.с.р.)
SFX JJ реть рли/SFSKSNSPSQSXShSgSkSmSuSrsMsQsPsWsUsZTF тереть (VERB.н.в.мн.ч.)
SFX JJ ереть ри/SFSKSNSPSQSXShSgSkSmSuSrsMsQsPsWsUsZTF тереть (VERB.н.н.ед.ч.)
SFX JJ ереть рите/SFSKSNSPSQSXShSgSkSmSuSrsMsQsPsWsUsZTF тереть (VERB.н.н.мн.ч.)
SFX JJ ереть ру/SFSKSNSPSQSXShSgSkSmSuSrsMsQsPsWsUsZTF тереть (VERB.н.в.ед.ч.п.л.)
SFX JJ ереть рем/SFSKSNSPSQSXShSgSkSmSuSrsMsQsPsWsUsZTF тереть (VERB.н.в.мн.ч.п.л.)
SFX JJ ереть решь/SFSKSNSPSQSXShSgSkSmSuSrsMsQsPsWsUsZTF тереть (VERB.н.в.ед.ч.в.л.)
SFX JJ ереть рете/SFSKSNSPSQSXShSgSkSmSuSrsMsQsPsWsUsZTF тереть (VERB.н.в.мн.ч.в.л.)
SFX JJ ереть рет/SFSKSNSPSQSXShSgSkSmSuSrsMsQsPsWsUsZTF тереть (VERB.н.в.ед.ч.т.л.)
SFX JJ ереть рут/SFSKSNSPSQSXShSgSkSmSuSrsMsQsPsWsUsZTF тереть (VERB.н.в.мн.ч.т.л.)
SFX JJ ться ться/SFSKSPSQSXShSgSkSmSusASrsMsQsWsUsZTFsD тереться (VERB.н.втор инфинитива для приставок)
SFX JJ реться рся/SFSKSPSQSXShSgSkSmSusASrsMsQsWsUsZTFsD тереться (VERB.н.в.ед.ч.м.р.)
SFX JJ реться рлась/SFSKSPSQSXShSgSkSmSusASrsMsQsWsUsZTFsD тереться (VERB.н.в.ед.ч.ж.р.)
SFX JJ реться рлось/SFSKSPSQSXShSgSkSmSusASrsMsQsWsUsZTFsD тереться (VERB.н.в.ед.ч.с.р.)
SFX JJ реться рлись/SFSKSPSQSXShSgSkSmSusASrsMsQsWsUsZTFsD тереться (VERB.н.в.мн.ч.)
SFX JJ ереться рись/SFSKSPSQSXShSgSkSmSusASrsMsQsWsUsZTFsD тереться (VERB.н.н.ед.ч.)
SFX JJ ереться ритесь/SFSKSPSQSXShSgSkSmSusASrsMsQsWsUsZTFsD тереться (VERB.н.н.мн.ч.)
SFX JJ ереться русь/SFSKSPSQSXShSgSkSmSusASrsMsQsWsUsZTFsD тереться (VERB.н.в.ед.ч.п.л.)
SFX JJ ереться ремся/SFSKSPSQSXShSgSkSmSusASrsMsQsWsUsZTFsD тереться (VERB.н.в.мн.ч.п.л.)
SFX JJ ереться решься/SFSKSPSQSXShSgSkSmSusASrsMsQsWsUsZTFsD тереться (VERB.н.в.ед.ч.в.л.)
SFX JJ ереться ретесь/SFSKSPSQSXShSgSkSmSusASrsMsQsWsUsZTFsD тереться (VERB.н.в.мн.ч.в.л.)
SFX JJ ереться рется/SFSKSPSQSXShSgSkSmSusASrsMsQsWsUsZTFsD тереться (VERB.н.в.ед.ч.т.л.)
SFX JJ ереться рутся/SFSKSPSQSXShSgSkSmSusASrsMsQsWsUsZTFsD тереться (VERB.н.в.мн.ч.т.л.)
SFX JJ ть ть/SFSGSKSNSPSQSXSYShSkSmSrStSusGsMsPsUsZTF бить (VERB.н.втор инфинитива для приставок)
SFX JJ ть л/SFSGSKSNSPSQSXSYShSkSmSrStSusGsMsPsUsZTF бить (VERB.н.в.ед.ч.м.р.)
SFX JJ ть ла/SFSGSKSNSPSQSXSYShSkSmSrStSusGsMsPsUsZTF бить (VERB.н.в.ед.ч.ж.р.)
SFX JJ ть ло/SFSGSKSNSPSQSXSYShSkSmSrStSusGsMsPsUsZTF бить (VERB.н.в.ед.ч.с.р.)
SFX JJ ть ли/SFSGSKSNSPSQSXSYShSkSmSrStSusGsMsPsUsZTF бить (VERB.н.в.ед.ч.)
SFX JJ ить ей/SFSGSKSNSPSQSXSYShSkSmSrStSusGsMsPsUsZTF бить (VERB.н.н.ед.ч.)
SFX JJ ить ейте/SFSGSKSNSPSQSXSYShSkSmSrStSusGsMsPsUsZTF бить (VERB.н.н.мн.ч.)
SFX JJ ить ью/SFSGSKSNSPSQSXSYShSkSmSrStSusGsMsPsUsZTF бить (VERB.н.в.ед.ч.п.л.)
SFX JJ ить ьем/SFSGSKSNSPSQSXSYShSkSmSrStSusGsMsPsUsZTF бить (VERB.н.в.мн.ч.п.л.)
SFX JJ ить ьешь/SFSGSKSNSPSQSXSYShSkSmSrStSusGsMsPsUsZTF бить (VERB.н.в.ед.ч.в.л.)
SFX JJ ить ьете/SFSGSKSNSPSQSXSYShSkSmSrStSusGsMsPsUsZTF бить (VERB.н.в.мн.ч.в.л.)
SFX JJ ить ьет/SFSGSKSNSPSQSXSYShSkSmSrStSusGsMsPsUsZTF бить (VERB.н.в.ед.ч.т.л.)
SFX JJ ить ьют/SFSGSKSNSPSQSXSYShSkSmSrStSusGsMsPsUsZTF бить (VERB.н.в.мн.ч.т.л.)
SFX JJ ться ться/SGSKSNSPSQSXShSkSmSrSusMsPsUsZTF биться (VERB.н.втор инфинитива для приставок)
SFX JJ ться лся/SGSKSNSPSQSXShSkSmSrSusMsPsUsZTF биться (VERB.н.в.ед.ч.м.р.)
SFX JJ ться лась/SGSKSNSPSQSXShSkSmSrSusMsPsUsZTF биться (VERB.н.в.ед.ч.ж.р.)
SFX JJ ться лось/SGSKSNSPSQSXShSkSmSrSusMsPsUsZTF биться (VERB.н.в.ед.ч.с.р.)
